【裁判字號】    89,易,3612
【裁判日期】    891025
【裁判案由】    傷害等
【裁判全文】
臺灣板橋地方法院刑事判決                        八十九年度易字第三六一二號
    公  訴  人  臺灣板橋地方法院檢察署檢察官
    被      告  甲○○
右列被告因家庭暴力之傷害等案件，經檢察官提起公訴（八十九年度偵字第一五二一
八號），本院判決如左：
    主  文
甲○○傷害人之身體，處拘役拾日，如易科罰金以佰元折算壹日；又以加害身體
之事，恐嚇他人致生危害於安全，處拘役肆拾日，如易科罰金以佰元折算壹日；應
執行拘役陸拾日，如易科罰金以佰元折算壹日。
    事  實
一、甲○○自民國（下同）八十六年三月間起至八十八年十一月間止，曾與乙○○在
    其位於臺北縣永和市○○路七四六號八樓之五住處同居，二人間具有家庭暴力防
    治法第三條第二款所定之家庭成員關係。詎於八十八年十二月二十三日晚間九時
    許，甲○○前往乙○○上址之住處，因行動電話返還及感情上糾紛等問題而與乙
    ○○發生爭執，甲○○竟基於傷害人身體之犯意，徒手毆打乙○○，致乙○○受
    有左臉頰擦傷二×０˙五公分、左臉頰紅腫五×四公分、右臉頰紅腫三×二公分
    及左頭顱紅腫五×四公分等傷害。嗣於八十九年三月四日晚間十時許，甲○○再
    度前往乙○○上址之住處，因欲索回新臺幣三萬元未果，遂另行基於恐嚇之犯意
    ，以加害於身體之事，向乙○○恐嚇稱：「要找不認識的人打妳，讓妳找不到證
    據，打妳大不了坐牢」等語，使乙○○心中畏懼，致生危害於乙○○之安全。
二、案經乙○○訴由臺灣板橋地方法院檢察署檢察官偵查起訴。
    理  由
一、訊據被告甲○○於本院審理時供承分別於前揭時、地，有傷害被害人即告訴人乙
    ○○之犯行不諱，及說起訴書所載的話等情屬實，惟矢口否認有被訴之恐嚇危害
    安全犯行，辯稱：伊沒有要恐嚇她，因她拿伊三萬元及行動電話不還云云。惟查
    右開事實，業據告訴人乙○○於檢察官偵查及本院調查時指訴綦詳，核與於八十
    八年十二月二十三日曾前往乙○○住處之證人程良梅，於檢察官偵訊時具結證述
    ：伊進去看時，她蹲在房間床鋪旁，看到伊時說甲○○打她，有看到她被打過的
    樣子，嘴部、臉部及頭部有流血，其他處則腫起來等語（見八十九年度他字第一
    七四四號偵查卷第二十八頁正面），以及受理報案之證人即臺北縣警察局永和分
    局中正橋派出所警員黃建國證稱：告訴人甲○○於八十八年十二月二十四日凌晨
    十二時許前來報案，她的臉頰有紅腫，衣領上有幾滴血等情相符（見八十九年度
    偵字第一五二一八號偵查卷第六頁背面）。又告訴人受有前述之傷害，復有天主
    教耕莘醫院永和分院八十八年十二月二十四日診斷證明書影本乙紙附卷可稽，足
    徵被告前揭傷害犯行之自白與事實相符，應堪以採信。再者，告訴人於八十九年
    三月四日晚上十時許，因被告按住處門鈴，不敢開門而打電話報警，伊於聽聞被
    告所說「要找不認識的人打妳，讓妳找不到證據，打妳大不了坐牢」等語後，心
    生害怕致生危害於告訴人身體安全等情事，亦據告訴人於本院審理時指明在卷，
    被告亦不否認有說前開恐嚇話語之行為，則告訴人指訴被告有恐嚇犯行，亦堪予
    採信，被告空言否認有恐嚇犯行，其前開所辯各節縱係真實，亦無礙於其恐嚇犯
    行之成立，尚難資為有利於被告之認定基礎。綜之，本件事證明確，被告犯行洵
    堪認定，應予依法論科。
二、查被告甲○○傷害告訴人乙○○之身體，復以加害身體之事，恐嚇他人致生危害
    於安全，核其所為分別係犯刑法第二百七十七條第一項之普通傷害罪，及同法第
    三百零五條之恐嚇危害安全罪。又被告所犯上開二罪間，犯意各別，行為互異，
    應予以分論併罰。爰審酌被告甲○○前無犯罪科刑之紀錄，有臺灣高等法院檢察
    署刑案紀錄簡覆表乙份在卷可參，其素行尚佳，及其犯罪動機、目的、手段、告
    訴人乙○○所受傷害之程度與事後雖坦承傷害部分之犯行，惟就恐嚇犯行部分猶
    飾詞卸責之態度等一切情狀，分別量處如主文所示之刑，並定其應執行之刑，及
    諭知易科罰金之折算標準，以資懲儆。
據上論斷，應依刑事訴訟法第二百九十九條第一項前段，刑法第二百七十七條第一項
、第三百零五條、第四十一條、第五十一條第六款，罰金罰鍰提高標準條例第一條前
段、第二條，判決如主文。
本案經檢察官郭永發到庭執行職務
中      華      民      國      八十九    年      十    月    二十五    日
                                臺灣板橋地方法院刑事第三庭
                                      法  官    陳志揚
右正本證明與原本無異。
如不服本判決，應於判決送達後十日內向本院提出上訴狀 (應附繕本) ，上訴於
臺灣高等法院。
                                      書記官    陳慶樹
中      華      民      國    八十九      年    十一    月  四    日
附錄本案論罪科刑法條全文：
刑法第二百七十七條
  傷害人之身體或健康者，處三年以下有期徒刑、拘役或一千元以下罰金。
  犯前項之罪因而致人於死者，處無期徒刑或七年以上有期徒刑；致重傷者，處三年
  以上十年以下有期徒刑。
刑法第三百零五條
  以加害生命、身體、自由、名譽、財產之事恐嚇他人，致生危害於安全者，處二年
  以下有期徒刑、拘役或三百元以下罰金。


司法院資訊處製作；財團法人民間司法改革基金會備份。
